th: พันธุ์หัวผักกาดและรูตาบากา: โกลเดนบอล; ฮาคุเรอิ; เฮเลนอร์; ลอเรนเชียน; มาคอมเบอร์; เพอร์เพิลท็อปไวต์โกลบ; โตเกียวครอส; อื่นๆ
es: Variedades de nabo y colinabo: Golden Ball; Hakurei; Helenor; Laurentian; Macomber; Purple Top White Globe; Tokyo Cross; Otro
sl-SI: Sorta repe in podzemne kolenice: Golden Ball; Hakurei; Helenor; Laurentian; Macomber; Purple Top White Globe; Tokyo Cross; Drugo
ru: Сорт репы или брюквы: Голден Болл; Хакурей; Хеленор; Лорентиан; Макомбер; Пурпур Топ Вайт Глоуб; Токио Кросс; Другое
zh-CN: 芜菁和瑞典芜菁品种: 金球 (Golden Ball); 白玉 (Hakurei); 海伦诺 (Helenor); 劳伦琴 (Laurentian); 马孔伯 (Macomber); 紫顶白球 (Purple Top White Globe); 东京十字 (Tokyo Cross); 其他
nl: Knolraap- en koolraapvariëteit: Golden Ball; Hakurei; Helenor; Laurentian; Macomber; Purple Top White Globe; Tokyo Cross; Anders
lt-LT: Ropių ir griežčių veislės: Golden Ball; Hakurei; Helenor; Laurentian; Macomber; Purple Top White Globe; Tokyo Cross; Kita
tr: Şalgam ve rutabaga (İsveç şalgamı) çeşidi: Golden Ball; Hakurei; Helenor; Laurentian; Macomber; Purple Top White Globe; Tokyo Cross; Diğer
de: Sorte von Speiserübe und Steckrübe: Golden Ball; Hakurei; Helenor; Laurentian; Macomber; Purple Top White Globe; Tokyo Cross; Sonstiges
el: Ποικιλία γογγυλιού και γουλιού: Golden Ball; Hakurei; Helenor; Laurentian; Macomber; Purple Top White Globe; Tokyo Cross; Άλλο
hr-HR: Sorta repe i rutabage: Golden Ball; Hakurei; Helenor; Laurentian; Macomber; Purple Top White Globe; Tokyo Cross; Ostalo
pt-BR: Nabo e rutabaga variedade: Golden Ball; Hakurei; Helenor; Laurentian; Macomber; Purple Top White Globe; Tokyo Cross; Outro
da: Majroe- og kålroevariant: Golden Ball; Hakurei; Helenor; Laurentian; Macomber; Purple Top White Globe; Tokyo Cross; Andet
pt-PT: Variedade de nabo e rutabaga: Golden Ball; Hakurei; Helenor; Laurentian; Macomber; Purple Top White Globe; Tokyo Cross; Outro
fr: Variété de navet ou de rutabaga: Golden Ball; Hakurei; Helenor; Laurentian; Macomber; Purple Top White Globe; Tokyo Cross; Autre
vi: Giống củ cải và củ cải Thụy Điển: Golden Ball; Hakurei; Helenor; Laurentian; Macomber; Purple Top White Globe; Tokyo Cross; Khác
hu: Fehérrépa és rutabaga fajtája: Golden Ball; Hakurei; Helenor; Laurentian; Macomber; Purple Top White Globe; Tokyo Cross; Egyéb
pl: Odmiana rzepy i brukwi: Golden Ball; Hakurei; Helenor; Laurentian; Macomber; Purple Top White Globe; Tokyo Cross; Inne
zh-TW: 蕪菁和蕪菁甘藍品種: 金球; 白麗; 海倫娜; 勞倫斯; 馬康伯; 紫頂白球; 東京十字; 其他
sk-SK: Odroda repy a kvaky: Golden Ball; Hakurei; Helenor; Laurentian; Macomber; Purple Top White Globe; Tokyo Cross; Iné
ja: カブとルタバガの種類: ゴールデンボール; ハクレイ; ヘレノア; ローレンシャン; マコンバー; パープルトップホワイトグローブ; トウキョウクロス; その他
ro-RO: Varietate de nap și nap suedez: Golden Ball; Hakurei; Helenor; Laurentian; Macomber; Purple Top White Globe; Tokyo Cross; Altele
fi: Nauris- ja lanttulajike: Golden Ball; Hakurei; Helenor; Laurentian; Macomber; Purple Top White Globe; Tokyo Cross; Muu
nb: Kålrotvarianter: Golden Ball; Hakurei; Helenor; Laurentian; Macomber; Purple Top White Globe; Tokyo Cross; Annet
ko: 순무와 루타바가 품종: 골든 볼; 하쿠레이; 헬리노어; 로렌시안; 매콤버; 퍼플 탑 화이트 글로브; 도쿄 크로스; 기타
cs: Odrůda vodnice a tuřínu: Golden Ball; Hakurei; Helenor; Laurentian; Macomber; Purple Top White Globe; Tokyo Cross; Ostatní
it: Varietà di rapa e rutabaga: Golden Ball; Hakurei; Helenor; Laurentian; Macomber; Purple Top White Globe; Tokyo Cross; Altro
en: Turnip and rutabaga variety: Golden Ball; Hakurei; Helenor; Laurentian; Macomber; Purple Top White Globe; Tokyo Cross; Other
bg-BG: Сорт ряпа и шведска ряпа: Golden Ball; Hakurei; Helenor; Laurentian; Macomber; Purple Top White Globe; Tokyo Cross; Друг
sv: Sort av rova och kålrot: Golden Ball; Hakurei; Helenor; Laurentian; Macomber; Purple Top White Globe; Tokyo Cross; Annat